臺灣桃園地方法院刑事判決　　　　　　　95年度訴字第1819號
公　訴　人　臺灣桃園地方法院檢察署檢察官
被　　　告　甲○○
　　　　　　　　　　　3樓
上列被告因毒品危害防制條例案件，經檢察官提起公訴（95年度
毒偵字第3402號），被告於本院準備程序進行中，就被訴事實為
有罪之陳述，經本院告知簡式審判程序意旨，並聽取公訴人及被
告之意見後，本院合議庭裁定依簡式審判程序審理，本院判決如
下：
    主  文
甲○○施用第一級毒品，累犯，處有期徒刑捌月；又施用第二級
毒品，累犯，處有期徒刑肆月。應執行有期徒刑拾月。
    事  實
一、甲○○曾於民國（下同）94年間因偽造有價證券案件，經臺
    灣臺北地方法院判處有期徒刑6 月確定，於95年5 月17日易
    科執行完畢。又前因施用毒品案件，經臺灣臺北地方法院以
    91年度毒聲字第155 號裁定送觀察、勒戒後，認無繼續施用
    毒品傾向，於91年9 月12日執行完畢釋放。猶不知悔改，於
    前揭觀察、勒戒執行完畢釋放後5 年內，分別基於施用第一
    級毒品海洛因及第二級毒品甲基安非他命之犯意，於95年6
    月20日下午4 、5 時許，在桃園縣中壢市○○路56號6 樓處
    ，分別施用第一級毒品海洛因及第二級毒品甲基安非他命各
    1 次。嗣於95年6 月20日晚間8 時30分許，為警在桃園縣中
    壢市○○路56號6 樓處查獲。
二、案經桃園縣政府警察局中壢分局報請臺灣桃園地方法院檢察
    署檢察官偵查起訴。
    理  由
一、被告甲○○所犯係死刑、無期徒刑、最輕本刑為3 年以上有
    期徒刑以外之罪，被告於準備程序中就被訴事實為有罪之陳
    述，經法官告知簡式審判程序之旨，並聽取公訴人、被告之
    意見後，合議庭認為適宜，依刑事訴訟法第273 條之1 第1
    項規定，裁定由受命法院獨任進行簡式審判程序，先此敘明
    。
二、訊據被告甲○○對於上揭施用第一級毒品海洛因及施用第二
    級毒品甲基安非他之犯行均坦承不諱。而被告於95年6 月21
    日為警查獲後採集之尿液，經送驗結果，呈現鴉片類及甲基
    安非他命類陽性反應，此有「被採尿人姓名編號對照表」、
    臺灣檢驗科技股份有限公司出具之「濫用藥物尿液檢驗報告
    」各1 紙在卷可按（偵查卷第33、44頁），足認被告之自白
    與事實相符，堪信其確有施用第一級毒品海洛因及第二級毒
    品甲基安非他命之犯行。另被告曾因施用毒品案件，經臺灣
    臺北地方法院以91年度毒聲字第155 號裁定送觀察、勒戒後
    ，認無繼續施用毒品傾向，於91年9 月12日執行完畢釋放等
    情，亦有刑案資料查註紀錄表及臺灣高等法院被告前案紀錄
    表各1 份在卷可稽，被告於前揭觀察、勒戒執行完畢後5 年
    內再犯本件施用毒品案件，事證明確，其犯行已經可以認定
    ，應依法論罪科刑。
三、按修正後刑法第2 條第1 項之規定：「行為後法律有變更者
    ，適用行為時之法律。但行為後之法律有利於行為人者，適
    用最有利於行為人之法律」，係規範行為後法律變更所生新
    舊法比較適用之準據法，於新法施行後，應適用新法第2 條
    第1 項之規定，為「從舊從輕」之比較；比較時應就罪刑有
    關之共犯、未遂犯、想像競合犯、牽連犯、連續犯、結合犯
    ，以及累犯加重、自首減輕暨其他法定加減原因（如身分加
    減）與加減例等一切情形，綜其全部罪刑之結果而為比較（
    最高法院95年第8 次刑庭會議決議參照）。查被告於裁判確
    定前犯數罪，其行為後，刑法第51條第5 款業於94年2 月2
    日修正公布，並於95年7 月1 日施行，修正前刑法第51條第
    5 款規定：「數罪併罰，分別宣告其罪之刑，依左列各款定
    其應執行者：…宣告多數有期徒刑者，於各刑中之最長期以
    上，各刑合併之刑期以下，定其刑期。但不得逾20年。」修
    正後刑法第51條第5 款規定：「宣告多數有期徒刑者，於各
    刑中之最長期以上，各刑合併之刑期以下，定其刑期。但不
    得逾30年」，則修正後之規定，將宣告多數有期徒刑定執行
    刑之上限，由修正前之不得逾20年，提高為不得逾30年，其
    餘則無不同，比較結果，修正後規定並未較有利於行為人；
    另修正前刑法第41條第2 項係規定：「併合處罰之數罪，均
    有前項情形，其應執行之刑逾6 月者，亦同」，修正後該條
    項則規定：「前項規定於數罪併罰，其應執行之刑未逾6 月
    者，亦適用之」，就定應執行之刑超過6 月者，由得易科修
    改為不得易科罰金，自係修正前之規定對被告有利，自應適
    用修正前刑法第51條第5 款之規定。又按修正後刑法第2 條
    第1 項之規定，係規範行為後「法律變更」所生新舊法比較
    適用之準據法，故如新舊法處罰之輕重相同，即無比較適用
    之問題，非此條所指之法律有變更，即無本條之適用，應依
    一般法律適用原則，適用裁判時法（最高法院95年第21次刑
    事庭會議紀錄參照）。查刑法第47條關於累犯之規定，將原
    「受有期徒刑之執行完畢，或受無期徒刑或有期徒刑一部之
    執行而赦免後，5 年以內再犯有期徒刑以上之罪者為累犯，
    加重本刑至二分之一。」之規定，修正為刑法第47條第1 項
    「受徒刑之執行完畢，或一部之執行而赦免後，五年以內故
    意再犯有期徒刑以上之罪者為累犯，加重本刑至二分之一。
    」而本件被告等人前有如犯罪事實欄一所述之前案犯罪紀錄
    及執行情形，有臺灣高等法院被告全國前案紀錄表憑，其於
    5 年以內再故意犯本件有期徒刑以上之罪，不論依修正前刑
    法第47條或修正後之刑法第47條第1 項之規定，均構成累犯
    ，依前揭最高法院刑事庭會議紀錄之決議，自應適用裁判時
    刑法第47條之規定。
四、查海洛因、甲基安非他命分別為毒品危害防制條例第2 條第
    2 項第1 款、第2 款所規定之第一級毒品、第二級毒品。核
    被告所為，係犯毒品危害防制條例第10條第1 項、第2 項之
    施用第一級毒品及第二級毒品罪。其施用前後非法持有毒品
    海洛因、甲基安非他命之低度行為，應為施用毒品之高度行
    為所吸收，不另論罪。被告所犯上開二罪間，犯意各別，罪
    名有異，應予分論併罰。被告前於94年間因偽造有價證券案
    件，經臺灣臺北地方法院判處有期徒刑6 月確定，於95年5
    月17日易科執行完畢，於5 年以內再犯本件最重本刑為有期
    徒刑以上之罪，為累犯，應依裁判時刑法第47條第1 項之規
    定各加重其刑。爰審酌被告前因施用毒品經觀察、勒戒執行
    完畢釋放後，仍無法斷絕施用毒品惡習，顯見其意志力薄弱
    ，自有使其與社會上毒品來源隔離，使其能深自反省，斷絕
    與毒品接觸之必要，及被告犯罪後對於施用毒品之犯行，已
    經坦承，態度良好等一切情狀，分別量處如主文所示之刑，
    並定其應執行之刑。至於扣案毒品海洛因及安非他命均為案
    外人紀懿華所有，扣案吸食器、注射針筒、夾鏈袋、磅秤、
    玻璃球、吸管等物均係案外人何明忠所有，業經被告於審理
    時陳述明確，核與案外人何明忠於警詢時陳述相符（偵查卷
    第18頁反面），是上開扣案物顯非本案犯罪之證物，爰不宣
    告沒收，附此敘明。
據上論斷，應依刑事訴訟法第273 條之1 第1 項、第299 條第1
項前段，毒品危害防制條例第10條第1 項、第2 項，修正後刑法
第2 條第1 項前段、第11條、第47條第1 項，修正前刑法第51條
第5 款，判決如主文。
本案經檢察官何嘉仁到庭執行職務。
中　　華　　民　　國　　96　　年　　2 　　月　　27　　日
                  刑事第七庭    法　官　劉為丕
上正本證明與原本無異。
如不服本判決，應於判決送達後10日內向本院提出上訴狀（應附
繕本），上訴於臺灣高等法院。
                                書記官  顏美惠
中　　華　　民　　國　　96　　年　　3 　　月　　2 　　日
附錄本案論罪科刑法條：
毒品危害防制條例第10條
施用第一級毒品者，處 6 月以上 5 年以下有期徒刑。
施用第二級毒品者，處 3 年以下有期徒刑。
